臺灣士林地方法院民事簡易判決
111年度士簡字第84號
原      告  台定宏  
訴訟代理人  劉國良  
被      告  陳筱華  

上列當事人間因被告過失傷害案件（110年度審交簡字第195號）
，原告提起刑事附帶民事訴訟請求損害賠償事件（110年度審交
附民字第250號），經本院刑事庭裁定移送前來，於民國111年3
月1日言詞辯論終結，本院判決如下：
    主  文
被告應給付原告新臺幣肆拾壹萬參仟肆佰陸拾陸元，及自民國一
百一十年七月二十二日起至清償日止，按年息百分之五計算之利
息。
原告其餘之訴及假執行之聲請均駁回。
訴訟費用新臺幣壹仟元由原告負擔。
本判決原告勝訴部分得假執行。
    訴訟標的及理由要領
一、原告起訴主張：被告於民國109 年10月9 日18時20分許，駕
    駛車牌號碼0000-00 號自用小客車（下稱A車），沿臺北市
    士林區福林路由北往南方向行駛，行經該路段與自祥街交岔
    路口，欲左轉進入自祥街時，本應注意轉彎車應讓直行車先
    行，竟疏未注意貿然左轉，適原告騎乘車牌號碼000-000 號
    普通重型機車（下稱A車），沿福林路由南往北方向騎乘至
    該處，因煞避不及，致被告駕駛之A車前車頭與原告騎乘之B
    車前車頭發生碰撞，原告因而人車倒地，並受有第四腰椎其
    他閉鎖性骨折、左側拇指近端指骨移位閉鎖性骨折等傷害，
    B車亦因而受有損害。經送廠估修後，修復費用共新臺幣（
    下同）18,780元。被告所為上開不法侵害原告身體權及財產
    權之行為，已使原告精神上產生莫大痛苦。總計被告應賠償
    伊1,032,246元【計算式：3,376元（醫療費用）＋1,955元（
    購買醫療輔具費用）＋1,755元（交通費用）＋10,000
　　元（親屬看護費用）＋18,780元（B車修繕費用）＋196,380元
    （不能工作薪資損失）＋800,000元（精神慰撫金）＝1,032,2
    46元】。為此，爰依侵權行為法律關係提起本件訴訟等語，
    並聲明：被告應給付原告1,032,246元，及自起訴狀繕本送
    達翌日起至清償日止，按年息百分之5計算之利息：並願供
    擔保請准宣告假執行。
二、被告則以：伊就原告請求醫療費用、購買醫療輔具費用及交
    通費用部分，均無意見。就原告請求看護費用部分，伊認為
    原告不需要看護，當下伊看到原告並沒有受傷，故不需要請
    看護。另原告請求B車修繕費用太高、原告請求1年不能工作
    損失部分，是無稽之談，伊認為原告不需要休息一年。此外
    ，原告請求精神慰撫金部分，金額是獅子大開口等語，資為
    抗辯；並聲明：原告之訴及假執行之聲請均駁回。
三、得心證之理由：
    按因故意或過失，不法侵害他人之權利者，負損害賠償責任
    ；不法侵害他人之身體或健康者，對於被害人因此喪失或減
    少勞動能力或增加生活上之需要時，應負損害賠償責任；不
    法侵害他人之身體、健康、名譽、自由、信用、隱私、貞操
    ，或不法侵害其他人格法益而情節重大者，被害人雖非財產
    上之損害，亦得請求賠償相當之金額，民法第184條第1項前
    段、第193條第1項、第195條第1項前段分別定有明文。原告
    主張之事實，業據提出診斷證明書、起訴書、醫療費用收據
    、統一發票、計程車乘車證明及收據等件為證，且被告上開
    不法侵權行為，前經原告對被告提起過失傷害刑事告訴，由
    臺灣士林地方檢察署檢察官提起公訴，為本院以110年度審
    交簡字第195號判決，判處被告拘役50日確定在案之事實，
    有該刑事判決在卷可按，自堪信原告之主張為真實。綜上，
    本件被告確有上開騎乘A車之過失行為，致原告受有前開傷
    勢及車輛損害，是原告依據侵權行為法律關係請求被告賠償
    ，自屬有據。茲本院審酌原告前開各項損害賠償請求有無理
    由？析述如下：
(一)醫藥費用部分：
　　原告主張其因被告之上開過失不法侵害行為而支出醫療費用
    3,376元之事實，有原告提出之醫療費用收據及診斷證明書
    在卷可憑，被告對此亦不爭執，是原告此部分請求，為有理
    由，應予准許。
(二)購買輔具和器材部分：
　　原告主張其因被告之上開過失不法侵害行為而支出醫購買醫
    療輔具費用1,955元之事實，有原告提出之統一發票在卷可
    憑，被告對此亦不爭執，是原告此部分請求，為有理由，應
    予准許。
(三)交通費用部分：
　　原告主張其因被告之上開過失不法侵害行為而支出搭乘計程
    車往返就醫費用1,755元之事實，有原告提出之計程車乘車
    證明及收據在卷可憑，被告對此亦不爭執，是原告此部分請
    求，為有理由，應予准許。
(四)看護費用部分：
　　按親屬間之看護，縱因出於親情而未支付該費用，然其所付
    出之勞力，顯非不能以金錢為評價，此種基於身分關係之恩
    惠，自不能加惠於加害人，而應比照一般看護情形，認被害
    人受有相當看護費之損害，命加害人賠償，始符民法第193
    條第1項所定「增加生活上需要」之意旨（最高法院89年度
    臺上字第1749號判決、92年度臺上字第431號判決參照）。
    原告主張其因本件過失傷害事故，自109 年10 月9日起住院
    5天期間，未聘由專業看護照護，乃委由其家人照料起居，
    應得請求以每日2,000 元計算共5日之看護費用共10,000元
　　之事實，業據提出診斷證明書為證據。觀諸原告提出之診斷
    證明書醫囑記載：「病患因上述傷勢，需使用護腰保護，病
    患不可搭乘大眾交通工具，需專人專車接送，需休養3個月
    」等語（見附民卷第9頁）可知，原告自109 年10 月9日受
    傷後，確有僱請看護照顧之必要，本院審酌原告自本件過失
    傷害事故發生後，住院期間即109 年10月9日109 年10 月13
    日未聘由專業看護照護，乃委由其家人照料起居。認原告請
    求被告給付以每日2,000元計算之看護費用，共請求5 日計1
    0,000元，尚稱合理，自應准許。被告空言抗辯：原告並未
    受傷，無僱請看護必要云云，與前開事證不符，為不可採。
(五)B車修繕費用部分：
　　原告主張其因被告之上開過失不法侵害行為而受有支出B車
    修繕費用18,780元之損失云云，惟本件B 車所有權人為訴外
    人台衣騏，此有統一發票及新領牌照登記書（見本院卷第43
    -44頁 ）在卷可佐，原告既非B 車之所有權人，B 車縱因遭
    被告碰撞而受損，已難認為係原告之所有權受有損害。故原
    告請求被告應賠償B 車修繕費用，難認有據，不能允准。 
(六)不能工作薪資損失部分：
　　原告主張其因被告之上開不法侵害行為，須休養1年無法工
    作，致受有以其受傷前每月平均月薪16,365元計算，共1年
    計196,380元（計算式：16,365元×12＝196,380元）之不能工
    作薪資損失之事實，業據提出診斷證明書及在職薪資證明等
    件為證據。依原告提出之臺北市聯合醫院（陽明院區）11年
    5月6日開立之診斷證明書之醫囑記載，原告因第四腰椎其他
    閉鎖性骨折、左側拇指近端指骨移位閉鎖性骨折等傷害等語
    （見附民卷第35頁），堪認原告主張其因本件交通事故受傷
    約有1年期間無法正常工作，尚非無據，應堪憑信。是原告
    據此請求被告賠償相當於1年薪資之不能工作損失範圍內為
    適當。爰以原告受傷前每月平均月薪16,365元為基礎計算，
    認原告請求被告賠償其不能正常工作之損失1年即12個月即1
    96,380元，為有理由，應予准許。
(七)精神慰撫金部分：
    按因故意或過失，不法侵害他人之權利者，負損害賠償責任
    ；不法侵害他人之不法侵害他人之身體、健康，被害人雖非
    財產上之損害，亦得請求賠償相當之金額，民法第184條第1
    項前段、第195條第1項前段分別定有明文。原告主張被告之
    過失不法侵權行為，侵害原告之身體法益之事實，堪認屬實
    ，已如上述，本院斟酌本件交通事故發生之經過、原告因被
    告之過失造成第四腰椎其他閉鎖性骨折、左側拇指近端指骨
    移位閉鎖性骨折等傷害，暨原告大學在學、有在兼職打工，
    月收入約10,000至20,000元，名下無不動產；而被告高中畢
    業，目前擔任教養院保育員、月薪約30,000元，名下有信託
    一間不動產等情，認原告請求被告賠償800,000元精神慰撫
    金，尚屬過高，認原告請求被告賠償之精神慰撫金於200,00
    0 元之範圍內為適當，應予准許。逾此部分之請求，為無理
    由，應予駁回。
五、綜上所述，本件原告得請求被告賠償之金額應為413,466元
    【計算式：3,376元（醫療費用）＋1,955元（購買醫療輔具
    費用）＋1,755元（交通費用)＋10,000元（看護費用）＋196,3
    80元（不能工作薪資損失）＋200,000元（精神慰撫金）＝413
    ,466元）】。從而，原告依民法侵權行為法律關係，於請求
    被告賠償413,466元，及自110年7月22日起至清償日止，按
    年息5％計算之利息範圍內，為有理由，應予准許。逾此範圍
    之請求，即屬無據，應予駁回。
六、本件事證已臻明確，兩造其餘攻擊防禦方法及舉證，核與判
    決結果無影響，爰不另一一論述。
七、本件原告勝訴部分，係就民事訴訟法第427條第1項訴訟適用
    簡易程式所為被告部分敗訴之判決，爰依同法第389條第1項
    第3款規定，依職權就原告勝訴部分宣告假執行。又本件原
    告請求醫療費用、購買醫療輔具費用、交通費用、看護費用
    、不能工作薪資損失及精神慰撫金部分，係原告提起刑事附
    帶民事訴訟，由刑事庭合議裁定移送本院民事庭事件，免納
    裁判費。另就本件原告請求B車修繕費用部分，訴訟費用為1
    ,000元應由原告負擔。
中　　華　　民　　國　　111 　年　　3 　　月　　11　　日
　　　　　　　　　士林簡易庭法  官  張明儀
以上正本係照原本作成。
如不服本判決，應於送達後20日內，向本院提出上訴狀並表明上
訴理由，如於本判決宣示後送達前提起上訴者，應於判決送達後
20日內補提上訴理由書（須附繕本）。
中　　華　　民　　國　　111 　年　　3 　　月　　11　　日
                            書記官  劉彥婷